【裁判字號】    99,簡上,286
【裁判日期】    980831
【裁判案由】    詐欺
【裁判全文】
臺灣板橋地方法院刑事判決             99年度簡上字第286號
上  訴  人
即  被  告  乙○○
上列被告因詐欺案件，不服本院於民國99年1 月29日以99年度簡
字第678 號所為第一審刑事簡易判決（偵查案號：臺灣板橋地方
法院檢察署98年度偵字第33408 號），經本院管轄第二審合議庭
審理，判決如下：
    主  文
上訴駁回。
乙○○緩刑貳年。
    事實及理由
一、本案經本院審理結果，認原審以上訴人即被告乙○○係犯幫
    助詐欺罪，引用刑事訴訟法第449 條第1 項前段、第3 項、
    第454 條第2 項，刑法第399 條第1 項、第30條第1 項前段
    、第2 項、第41條第1 項前段，刑法施行法第1 條之1 第1
    項、第2 項前段，逕以簡易判決處刑，各量處有期徒刑4 月
    ，如易科罰金以新臺幣（下同）1 千元折算1 日，其認事用
    法及量刑均無不當，應予維持，均引用原審判決書記載之事
    實、證據及理由（詳如附件）。
二、訊據被告雖矢口上開犯行，辯稱：伊當時係為應徵工作，始
    先後將其所有彰化銀行東三重分行00000000000000帳戶之提
    款卡、密碼，交予上開年籍不詳之男子，惟伊不知被害人甲
    ○○於上開時地遭施用不實詐術，而先後匯款新台幣（下同
    ）99000 元、1000元及100000元至其上開帳戶中，旋即遭人
    提領一空云云。經查：
  (一)被害人甲○○於上開時地遭該詐欺集團施用上開不實詐術，
    致其陷於錯誤後，而先後匯款99000 元、1000元及100000元
    其上開帳戶中，旋即遭人提領一空等情，業據被告於本院所
    不否認在卷，核與被害人甲○○於警詢中指述之情節相符，
    復有被告上開彰化銀行東三重分行活期儲蓄存款存摺封面影
    本、98年6 月19日至98年11月9 日交易往來明細、被害人甲
    ○○所提出之彰化銀行98年11月6 日、98年11月7 日自動櫃
    員機交易明細資料影本3 張、內政部警政署反詐騙案件紀錄
    表、新竹縣政府警察局竹東分局竹東派出所受理詐騙帳戶通
    報警示簡便格式表、受理刑事案件報案三聯單、受理各類案
    件紀錄表各乙件及被告99年3 月5 日刑事上訴理由狀所附之
    中國時報98年11月2 日分類廣告影本乙件，在卷可稽，足堪
    認定。
  (二)雖被告辯稱其係因要應徵工作，才先後提供上開帳戶之提款
    卡、密碼給該男子云云，惟衡諸一般常情，一般社會上應徵
    工作時，亦未見有先行交出其存褶、提款卡、密碼之必要及
    可能，再按一般於金融機構開設存款帳戶暨請領存摺及提款
    卡，係針對個人身分之社會信用而予以資金流通之經濟活動
    ，具有強烈之屬人性格，而金融帳戶為個人理財之工具，申
    請開設並無任何特殊之限制，一般民眾皆得以存入最低開戶
    金額之方式在不同金融機構申請數個存款帳戶使用，乃眾所
    週知之事實，亦為被告所應知，是依一般人之社會經驗，若
    遇他人不自行向金融機構申請存款帳戶，反向他人蒐集金融
    帳戶使用，乃甚為怪異之事，衡情提供帳戶者對於該等帳戶
    是否係供合法使用，絕無不起疑心之理；又以今日社會，利
    用人頭帳戶供作詐欺犯罪工具，迭有所聞，亦經傳播媒體廣
    為報導，被告對此應無不知之理，自可預見收受其金融機構
    帳戶提款卡及密碼者可能利用其所提供之金融機構帳戶供作
    詐騙他人匯入款項之用，藉由將所得資金存入後再行領出之
    過程，以達到隱瞞資金流向及避免提款行為人身分曝光之目
    的。茲被告竟將至為重要且專屬個人使用之上開帳戶之提款
    卡、密碼交予該男子，則被告當時顯有容認他人利用其上開
    帳戶作為詐欺取財犯罪工具之不確定故意。本件被告上開犯
    行已臻明確，應依法論科。
三、原審依刑事訴訟法第449 條第1 項前段、第3 項、第454 條
    第2 項，刑法第399 條第1 項、第30條、第41條第1 項前段
    ，刑法施行法第1 條之1 第1 項、第2 項前段，予以論罪科
    刑，經核其認事用法並無違誤。至於量刑部分，原審審酌被
    告提供上開帳戶予不法詐欺份子，非但增加被害人尋求救濟
    之困難，亦使不法詐欺份子得以順利掩飾詐欺取財所得財物
    ，復參酌被告犯罪手段、所生危害及其等犯罪後之態度等一
    切情狀，量處有期徒刑4 月，並諭知易科罰金之折算標準，
    本院認均核無違法、不當之處。綜上所述，本件被告不服原
    判決，提起本件上訴，惟其空言指摘原判決不當云云，揆諸
    上述，為無理由，應予駁回。惟被告前未曾受有期徒刑以上
    刑之宣告，此有被告之臺灣高等法院被告前案紀錄表乙份可
    佐，其因一時疏慮，致犯本罪，且被告事後已於99年8 月30
    日與被害人甲○○達成民事調解，此有被告所傳真提出之新
    竹縣竹東鎮調解委員會99年民調字第206 號調解筆錄乙份可
    憑，是被告經此教訓，當知所惕勵，而無再犯之虞，爰本院
    認對被告所宣示之刑，以暫不執行為適當，並諭知緩刑2 年
    ，以啟自新。
據上論斷，應依刑事訴訟法第455 條之1 第1 項、第3 項、第36
8 條、第373 條，刑法第74條第1 項第1 款，判決如主文。
本案經檢察官黃筵銘到庭執行職務
中    華    民    國    98    年    8    月    31    日
                  刑事第七庭  審判長法  官  戴嘉清
                                    法  官  王瑜玲
                                    法  官  林晏鵬
上列正本證明與原本無異。
不得上訴。
                                    書記官  陳映孜
中    華    民    國    99    年    9     月    2     日
附錄法條：刑法第339條
中華民國刑法第339條
（普通詐欺罪）
意圖為自己或第三人不法之所有，以詐術使人將本人或第三人之
物交付者，處 5 年以下有期徒刑、拘役或科或併科 1 千元以下
罰金。
以前項方法得財產上不法之利益或使第三人得之者，亦同。
前二項之未遂犯罰之。

司法院資訊處製作；財團法人民間司法改革基金會備份。
